臺灣基隆地方法院刑事判決　　　　　　　 94年度訴字第663號
公　訴　人　臺灣基隆地方法院檢察署檢察官
被　　　告　乙○○
選任辯護人　翁方彬 律師
上列被告因毒品危害防制條例案件，經檢察官提起公訴（94年度
毒偵字第1745號），本院判決如下：
    主    文
乙○○連續施用第一級毒品，累犯，處有期徒刑壹年月。
    事    實
一、乙○○曾有多次施用毒品前科，其曾於民國八十三年間、八
    十四年間因非法吸用化學合成麻醉藥品安非他命罪、轉讓禁
    藥安非他命罪，分別經判刑在案並服刑完畢；竟再分別於八
    十七年十一月間、八十八年六月間因施用第一級、第二級毒
    品案件，經本院分別於八十七年十一月十四日、八十八年六
    月廿四日分別以八十七年度毒聲字第六０三號、八十八年度
    毒聲字第一二一四號裁定送觀察、勒戒，均經認無繼續施用
    傾向，而由臺灣基隆地方法院檢察署檢察官分別於八十七年
    十二月三日以八十七年度偵字第五三五一號、八十八年十月
    七日以八十八年度偵緝字第四二六號處分不起訴確定在案。
    再於八十九年六月間因施用第一級毒品，經本院於八十九年
    六月十七日以八十九年度毒聲字第一一九０號裁定令入戒治
    處所戒治，其因該次施用毒品罪，亦經檢察官提起公訴，經
    本院於八十九年七月卅一日以八十九年度訴字第四三四號判
    處其有期徒刑一年確定，其再於八十八年間因幫助施用第二
    級毒品罪，經本院於八十九年四月廿七日判處有期徒刑六月
    確定，又於八十九年間因違反槍砲彈藥刀械管制條例，經本
    院基隆簡易庭於八十九年四月廿日判處有期徒刑三月確定，
    再於同年間因犯偽造文書罪，經本院於八十九年十月十八日
    判處有期徒刑一年六月確定，嗣前開各徒刑合併定應執行刑
    為有期徒刑三年，其於八十九年六月十七日開始執行強制戒
    治，執行至八十九年十二月四日因本院八十九年度毒聲字第
    一九八九號裁定停止戒治所餘戒治期間付保護管束而停止戒
    治在案，接續服前開有期徒刑三年，於九十二年三月三日假
    釋出監，須至同年十月廿四日始假釋期滿，又於假釋期間之
    九十二年五月間因施用第一級毒品，而經本院於九十二年六
    月十九日以九十二年度毒聲字第五二四號裁定令入戒治處所
    強制戒治，其因該次施用毒品罪，亦經檢察官提起公訴，經
    本院於九十二年九月十八日以九十二年度訴字第三一０號判
    處有期徒刑七月確定，其上開假釋亦遭撤銷須入監服殘刑有
    期徒刑七月又廿一日，其於九十二年十月廿八日開始執行強
    制戒治，執行至九十三年一月九日因修正之毒品危害防制條
    例開始實施而提前釋放，接續服前開有期徒刑七月、殘刑有
    期徒刑七月又廿一日，至九十四年一月廿日執行完畢。猶不
    知悔改，復基於施用第一級毒品海洛因之概括犯意，自九十
    四年四月間起至同年九月底止，在基隆市仁愛區公共場所及
    停車場之廁所內，以針筒注射方式施用海洛因，平均一至三
    日即施用一次。嗣於九十四年六月二日晚間十一時許，與友
    人黃柏滄在基隆市○○路一三七巷二弄五號旁之公園內，因
    黃柏滄當場施打海洛因，而為巡邏員警一併查獲；再於本院
    九十四年八月卅一日準備庭期後採尿送驗而查獲。
二、案經基隆市警察局第一分局報告臺灣基隆地方法院檢察署檢
    察官偵查起訴。
    理    由
一、訊據被告乙○○於本院準備程序辯稱因為案發前數日服用友
    人拿給伊之感冒咳嗽藥才會在尿液中出現嗎啡陽性反應，然
    其無從交待係服用何等藥物，本院於準備庭期後採尿送驗仍
    發現其之尿液呈嗎啡陽性反應，迨至本院審理時被告始對於
    上開事實坦承不諱，並有台灣檢驗科技股份有限公司濫用藥
    物尿液檢驗報告二紙附卷可稽，此外，復有臺灣高等法院被
    告全國前案紀錄表一紙在卷可考，且本院於九十四年十月四
    日審理時亦當庭勘驗被告雙手手臂，發現「被告右手掌背有
    7處、右手腕有1處、右手肘內側有2處（其中一處有黑點
    ）、左手掌背有1處（有輕微發炎之跡象）針筒施用疤痕」
    有本院審理筆錄存卷足參，本件事證明確，被告係於毒品危
    害防制條例公布施行後，經二次觀察勒戒、一次強制戒治完
    畢（第二次強制戒治未完畢）釋放後，五年內第五犯施用毒
    品罪者，足堪認定。
二、核被告所為，係犯毒品危害防制條例第十條第一項之施用第
    一級毒品罪。其施用前之持有海洛因之低度行為應為施用之
    高度行為所吸收，不另論罪。被告前後多次施用第一級毒品
    之犯行，時間緊接，所犯係構成要件相同之罪名，顯基於概
    括犯意為之，為連續犯，以一罪論，並應依刑法第五十六條
    之規定，加重其刑；公訴人雖僅起訴被告為警採尿時回溯前
    廿四小時內某時之施用海洛因之犯行，然被告其餘施用海洛
    因犯行，既與已起訴部分具有連續犯裁判上一罪之關係，自
    在本院得一併究審之範圍內。被告曾犯如事實欄一所述前科
    ，甫於九十四年一月廿日執行完畢，此有臺灣高等法院被告
    全國前案紀錄表一紙在卷可稽，其於五年內再犯本件有期徒
    刑以上之罪，為累犯，應依刑法第四十七條之規定，遞加重
    其刑。爰審酌被告自毒品危害防制條例施行後已屬第五犯施
    用毒品罪、其已接受二次觀察勒戒及一次強制戒治完畢、其
    對毒品顯已具相當之依賴性、其施用毒品之頻率甚為密集、
    被告二次驗尿所出現之嗎啡濃度值甚高等一切情狀，量處如
    主文所示之刑。
據上論斷，應依刑事訴訟法第二百九十九條第一項前段，毒品危
害防制條例第十條第一項、第二十三條第二項，刑法第十一條前
段、第五十六條、第四十七條，判決如主文。
本案經檢察官甲○○到庭執行職務
中　　華　　民　　國　　94　　年　　10　　月　　19　　日
                  刑事第三庭審判長法    官　鄭景文
                                  法　　官  王美婷
                                  法　　官  曾雨明
以上正本證明與原本無異。
對於本件判決如有不服，應於收受送達後10日內，向本院提出上
訴書狀，上訴於臺灣高等法院。
中　　華　　民　　國　　94　　年　　10　　月　　21　　日
                            　　　書 記 官  王靜敏
附錄法條：
毒品危害防制條例第10條第1項、第2項：
施用第 1 級毒品者，處6月以上5年以下有期徒刑。
